臺灣桃園地方法院刑事判決　　　　　　　95年度易字第1529號
公　訴　人　臺灣桃園地方法院檢察署檢察官
被　　　告　甲○○
　　　　　　戊○○
上列被告等因竊盜案件，經檢察官提起公訴（95年度偵字第1708
2 號、第19816 號、第20584 號），被告等在本院審理程序中就
被訴事實均為有罪之陳述，經合議庭裁定改行簡式審判程序後，
本院判決如下︰
    主  文
甲○○共同連續逾越牆垣竊盜，累犯，處有期徒刑拾月，又共同
逾越安全設備竊盜，累犯，處有期徒刑捌月，應執行有期徒刑壹
年貳月。
戊○○共同逾越牆垣竊盜，處有期徒刑柒月，又共同逾越安全設
備竊盜，處有期徒刑柒月，應執行有期徒刑拾月。
    事  實
一、甲○○前曾因竊盜案件，經本院以九十一年度桃簡字第四０
    四號判決判處有期徒刑三月確定，於民國九十二年三月六日
    易科罰金執行完畢，復因竊盜案件，經本院以九十三年度桃
    簡字第五六０號判決判處有期徒刑四月確定，另因施用毒品
    案件，經本院以九十三年度易字第一五０號判決判處有期徒
    刑六月確定，二罪嗣經本院以九十四年度聲字第一二五四號
    裁定定應執行刑為有期徒刑八月確定，送監執行至九十四年
    九月七日縮刑期滿執行完畢（構成累犯），仍不知悔改，復
    意圖為自己不法之所有，並基於竊盜犯意，連續於附表編號
    一、二所示之時間、地點，分別以附表編號一、二所示之方
    式，竊取乙○○、曾友信二人之財物。又承前竊盜之概括犯
    意，並與戊○○基於犯意聯絡，共同於附表編號三所示時間
    、地點，以附表編號三所示之方式，竊取丁○○之財物（以
    上詳如附表編號一至編號三所示，編號二侵入住宅部分，未
    據告訴）。
二、甲○○、戊○○又另行起意，而均意圖為自己不法之所有，
    並基於竊盜之犯意聯絡，於附表編號四所示時間、地點，以
    附表編號四所示之方式，竊取丙○○之財物（詳如附表編號
    四所示）。
三、嗣因「德蘭托兒所」之職員乙○○於九十五年二月二日發現
    托兒所失竊後報警處理（詳如附表編號一所示），經警員在
    上開托兒所內採獲竊嫌遺留之煙蒂後送驗，發覺為甲○○所
    有，而首度查獲。繼而於九十五年九月五日，因丙○○發現
    失竊後報警處理（詳如附表編號四所示），由警員調閱附近
    監視錄影畫面查看後，循線查獲甲○○、戊○○，進而至桃
    園縣八德市僑興新村五十號後防火巷內，起出丙○○失竊之
    兩捆及兩條電線，而再度查獲。
四、案經桃園縣政府警察局八德分局、大溪分局分別移送臺灣桃
    園地方法院檢察署檢察官偵查起訴。
    理  由
一、訊據被告甲○○、戊○○分別坦承附表各項所示之竊盜犯行
    不諱，核與證人乙○○、曾友信、丁○○、丙○○分別於警
    詢中指述渠等財物失竊之情節相符（九十五年度偵字第一七
    ０八二號卷第五頁、九十五年度偵字第二０五八四號卷第十
    二頁、九十五年度偵字第一九八一六號卷第二十九頁、第三
    十一頁，乙○○四人之警詢筆錄，依刑事訴訟法第一百五十
    九條第二項規定，均得採為證據）。此外，(1)警員在附表編
    號一之失竊現場「德蘭托兒所」內採得竊嫌遺留之煙蒂，經
    檢送內政部警政署刑事警察局鑑定其上唾液之ＤＮＡ結果，
    認與被告甲○○之型別相同，此有該局九十五年三月九日刑
    醫字第０九五００二三二九七號鑑驗書、刑事案件證物採驗
    紀錄表、現場採證照片三張附卷可稽（九十五年度偵字第一
    七０八二號偵查卷第十頁、第十二頁、第十四頁、第十五頁
    ）；(2)被告二人所犯如附表編號四所示之竊盜犯行，並有被
    害人丙○○出具之贓物領據一份、警員翻拍現場監視錄影光
    碟所攝得之行竊過程照片二張、贓物照片二張附卷（九十五
    年度偵字第一九八一六號卷三十五頁至第三十七頁），及現
    場監視錄影光碟一片扣案可資佐證。由上事證，足認被告二
    人前開自白均屬實在，可以採信。本件事證明確，被告等犯
    行均堪認定，應依法論科。
二、查被告甲○○、戊○○於附表編號一至三所示之時間行竊時
    ，刑法部分條文業於九十四年二月二日修正公布，並於九十
    五年七月一日起施行，修正後刑法第二條第一項對新舊法之
    比較，規定：「行為後法律有變更者，適用行為時之法律，
    但行為後之法律有利於行為人者，適用最有利於行為人之法
    律」，此係規範行為人行為後法律變更所生新舊法律比較適
    用之準據法，本身並無比較新舊法之問題。而關於連續犯之
    處罰，新法已有變更（詳如附件所示），經比較新、舊法結
    果，以修正前之法律規定，對被告二人較為有利，依修正後
    刑法第二條第一項前段規定，應適用修正前法律之規定處罰
    。又該次雖然同時修正刑法第二十八條共犯處罰之範圍，及
    第四十七條累犯處罰之規定，並將刑法第五十一條第五款定
    應執行刑之法定上限，自二十年提高為三十年，惟本案被告
    甲○○不論適用新法或舊法，均應成立累犯，刑法第二十八
    條更僅做文字修正，而本案被告二人所科處之刑期，並不會
    超過二十年，故此部分條文修正對被告二人並無有利不利之
    情形可資比較，應適用裁判時法，最高法院九十五年第五次
    、第八次、第二十一次刑事庭會議決議可供參照。另按，被
    告甲○○所犯如附表編號一、二所示之竊盜犯行，雖均僅成
    立行為時刑法第三百二十條第一項之普通竊盜罪，而有科處
    罰金刑之可能，惟上開二次竊盜犯行，與其所犯如附表編號
    三所示之加重竊盜犯行，依連續犯規定論罪結果，最後僅應
    適用行為時刑法第三百二十一條第一項第二款規定處罰，並
    無引用同法第三百二十條第一項規定論罪科刑之餘地，詳如
    後述，故並無比較刑法第三百二十條第一項罰金刑輕重之問
    題，併予敘明。
三、查被告甲○○、戊○○於附表編號四所示之時間、地點行竊
    時，係先由被告甲○○自該處屋頂移開遮掩之塑膠板後，啟
    門與在外等待之被告戊○○會合行竊，其等所為，足以使上
    開塑膠板失去類似窗戶之防閑作用，故應認係逾越安全設備
    竊盜。核被告甲○○所犯如附表編號一、二所示之竊盜犯行
    ，均係犯行為時刑法第三百二十條第一項之普通竊盜罪，其
    與被告戊○○所犯如附表編號三所示之竊盜犯行，係犯行為
    時刑法第三百二十一條第一項第二款之逾越牆垣竊盜罪，至
    被告二人所犯如附表編號四所示之竊盜犯行，則係犯行為時
    刑法第三百二十一條第一項第二款之逾越安全設備竊盜罪。
    公訴人雖認被告二人所犯如附表編號三、四所示之竊盜犯行
    ，均應成立行為時刑法第三百二十一條第一項第一款、第二
    款之於夜間侵入住宅，逾越牆垣或安全設備竊盜罪，惟上開
    二處失竊地點均係倉庫，此經被害人丁○○、丙○○分別於
    警詢中陳明在卷，且無證據證明該處有人居住，故公訴人此
    部分指訴尚有誤會，併予敘明。被告甲○○、戊○○就附表
    編號三、四所示之竊盜犯行部分，有犯意聯絡及行為分擔，
    應依修正後刑法第二十八條規定，就此部分竊盜犯行分別論
    以共同正犯。被告甲○○所犯如附表編號一至三所示之三件
    竊盜犯行，時間緊接，所犯又係基本構成要件相同之竊盜罪
    名，顯係基於概括犯意，而反覆為之，係連續犯，應依修正
    前刑法第五十六條規定，論以情節較重之逾越牆垣竊盜罪，
    並加重其刑。至被告甲○○、戊○○所犯如附表編號四所示
    之竊盜犯行，因係發生在新法施行後，斯時已刪除連續犯規
    定，自無法與其等先前在舊法時期所犯之竊盜犯行（即附表
    編號一至三所示之竊盜犯行），合併論以連續犯，此有最高
    法院九十五年五月二十三日刑事庭第八次會議決議可資參照
    ，併予敘明。被告甲○○前有如事實欄一所示之科刑及執行
    情形，有其臺灣高等法院被告前案紀錄表一份附卷可稽，其
    於前案有期徒刑執行完畢後，五年內故意再犯本件有期徒刑
    以上刑之罪，為累犯，其所犯數次竊盜罪，均應依修正後刑
    法第四十七條第一項規定加重其刑。被告甲○○、戊○○各
    犯二個竊盜罪，犯罪手法雖然相似，惟犯罪時間、地點及行
    竊對象均不相同，客觀上截然可分，應分論併罰。爰審酌被
    告甲○○、戊○○行竊之動機，無非為缺錢花用，又懶於工
    作所致，其二人年輕力壯，不思上進，犯罪之動機、手段，
    均無可取，被告甲○○行竊四次，被告戊○○行竊二次，犯
    罪情節相對而言較輕，其二人竊得之贓物價值，對被害人造
    成之損害，及其二人犯後均坦承犯行，態度尚稱良好等一切
    情狀，分別量處如主文所示之刑，並均定其應執行之刑，以
    示懲儆。
據上論斷，應依刑事訴訟法第二百七十三條之一第一項、第二百
九十九條第一項前段，修正後刑法第二條第一項前段、第二十八
條、第四十七條第一項、第五十一條第五款，行為時刑法第三百
二十一條第一項第二款，修正前刑法第五十六條，判決如主文。
本案經檢察官楊挺宏到庭執行職務。
中　　華　　民　　國　　96　　年　　5　　 月　　4   　日
                  刑事第八庭  法　官    陳彥宏
以上正本證明與原本無異。
                              書記官　  翁其良
中　　華　　民　　國　　96　　年　　5 　　月　　4 　　日
論罪法條：行為時刑法第321條第1項第2款
中華民國刑法第321條
（加重竊盜罪）
犯竊盜罪而有左列情形之一者，處 6 月以上、 5 年以下有期徒
刑：
一  於夜間侵入住宅或有人居住之建築物、船艦或隱匿其內而犯
之者。
二  毀越門扇、牆垣或其他安全設備而犯之者。
三  攜帶兇器而犯之者。
四  結夥三人以上而犯之者。
五  乘火災、水災或其他災害之際而犯之者。
六  在車站或埠頭而犯之者。
前項之未遂犯罰之。
      附表
┌─┬────┬────┬───┬───┬────┬─────┐
│編│時間    │地點    │行為人│被害人│行為方式│所竊財物  │
│號│        │        │      │      │        │          │
│  │        │        │      │      │        │          │
├─┼────┼────┼───┼───┼────┼─────┤
│一│九十五年│桃園縣大│甲○○│乙○○│趁該處門│現金二千元│
│  │二月二日│溪鎮僑愛│      │      │漏未上鎖│、電腦一台│
│  │不詳時間│巷六十號│      │      │之際，徒│          │
│  │        │「德蘭托│      │      │手啟門入│          │
│  │        │兒所」（│      │      │內，竊取│          │
│  │        │無人居住│      │      │財物。  │          │
│  │        │）      │      │      │        │          │
├─┼────┼────┼───┼───┼────┼─────┤
│二│九十五年│桃園縣八│甲○○│曾友信│趁該處後│現金七百元│
│  │三月二十│德市豐德│      │      │門未鎖之│、筆記型翻│
│  │八日下午│街六十六│      │      │便，徒手│譯機（型號│
│  │三時三十│巷七號住│      │      │啟門入內│：CD816） │
│  │分許    │宅      │      │      │，竊取財│一台      │
│  │        │        │      │      │物。    │          │
├─┼────┼────┼───┼───┼────┼─────┤
│三│九十五年│桃園縣大│甲○○│丁○○│先由文曉│電鑽一台、│
│  │五月二十│溪鎮僑愛│戊○○│      │龍翻越該│電鋸一台、│
│  │六日凌晨│巷八號倉│      │      │處外牆，│電線四捆、│
│  │二時許  │庫      │      │      │並破壞作│釘槍一台、│
│  │        │        │      │      │為安全設│農藥噴霧器│
│  │        │        │      │      │備之門鎖│一台、抽水│
│  │        │        │      │      │後，再與│機一台、砂│
│  │        │        │      │      │戊○○共│紙機一台  │
│  │        │        │      │      │同入內竊│          │
│  │        │        │      │      │取財物。│          │
├─┼────┼────┼───┼───┼────┼─────┤
│四│九十五年│桃園縣八│甲○○│丙○○│先由文曉│車牙車一台│
│  │九月四日│德市僑愛│戊○○│      │龍自該處│、穿樑機一│
│  │晚間七時│新村五十│      │      │屋頂徒手│台、電鑽一│
│  │許      │號倉庫  │      │      │移去作為│台、電線二│
│  │        │        │      │      │安全設備│捆及兩條  │
│  │        │        │      │      │之塑膠板│          │
│  │        │        │      │      │入內後，│          │
│  │        │        │      │      │啟門與曾│          │
│  │        │        │      │      │金財會合│          │
│  │        │        │      │      │，共同入│          │
│  │        │        │      │      │內竊取財│          │
│  │        │        │      │      │物。    │          │
└─┴────┴────┴───┴───┴────┴─────┘
      附  件
┌──┬───────┬───────┬──────────┐
│相關│修正前條文    │修正後條文    │新舊法比較          │
│法令│              │              │                    │
├──┼───────┼───────┼──────────┤
│連續│刑法第五十六條│刪除刑法第五十│1.修正前刑法對以概括│
│犯  │：「連續數行為│六條          │  犯意，連續數次犯同│
│    │而犯同一之罪名│              │  一罪名之犯罪行為，│
│    │者，以一罪論。│              │  ，論以連續犯，僅以│
│    │但得加重其刑至│              │  一罪論。          │
│    │二分之一」    │              │2.修正後刑法已刪除連│
│    │              │              │  續犯規定，故上開情│
│    │              │              │  形應按犯罪個數分別│
│    │              │              │  論罪，再依數罪併罰│
│    │              │              │  之例，定其應執行刑│
│    │              │              │  。                │
│    │              │              │3.由罪數比較結果，以│
│    │              │              │  修正前刑法對被告較│
│    │              │              │  為有利。          │
└──┴───────┴───────┴──────────┘
